臺灣彰化地方法院刑事判決　　　　　　　　　　　　九十三年度訴字第一二五六號
　　公　訴　人　臺灣彰化地方法院檢察署檢察官
　　被　　　告　甲○○
右列被告因違反毒品危害防制條例案件，經檢察官提起公訴（九十三年度毒偵字第二
五一九號、第二八六五號、第三０七六號），暨移
三三六五號、第三五七五號），本院認有刑事訴訟法第二百七十三條之一第一項之情
形，而改依簡式審判程序判決如左：
    主  文
甲○○連續施用第一級毒品，累犯，處有期徒刑玖月，扣案之海洛因肆包（其中壹包
驗餘淨重零點零貳公克，另包合計驗餘淨重柒點貳壹公克），均沒收銷燬之；扣案
之注射針筒貳支及包裝袋壹個，均沒收之；又連續施用第二級毒品，累犯，處有期徒
刑伍月，扣案之玻璃球吸食器壹支，沒收之。應執行有期徒刑壹年，扣案之海洛因肆
包（其中壹包驗餘淨重約零點零貳公克，另包合計驗餘淨重柒點貳壹公克），均沒
收銷燬之；扣案之注射針筒貳支、包裝袋壹個及玻璃球吸食器壹支，均沒收之。
    事  實
一、甲○○曾因施用毒品案件，經本院以八十八年度易字第九八七號判決判處有期徒
    刑七月確定，入監執行，於民國（下同）九十年二月九日執行完畢。又其前因施
    用毒品案件，經本院以八十七年度毒聲字第一九八八號裁定移送觀察、勒戒後，
    認無繼續施用毒品之傾向，由臺灣彰化地方法院檢察署檢察官於八十七年十一月
    三十日，以八十七年度偵字第九六七九號為不起訴處分確定。復因施用毒品案件
    ，經本院以八十八年度毒聲字第一六四四號裁定移送觀察、勒戒後，認有繼續施
    用毒品之傾向，由本院另以八十八年度毒聲字第二六二二號裁定令入戒治處所施
    以強制戒治一年，嗣自八十八年七月九日起送臺灣雲林戒治所強制戒治滿三月後
    ，其成效經評定合格，無繼續戒治必要，復由本院以八十八年度毒聲字第四七六
    ０號裁定停止戒治，所餘戒治期間付保護管束，迄八十九年六月二十八日交付保
    護管束期滿，未經撤銷其停止戒治，而視為業已執行期滿，而此部份所涉刑事案
    件部分，則經本院以八十九年度易字第九八七號判決判處有期徒刑七月確定（業
    已執行完畢）。詎其仍不知悔改，於五年內，復基於施用第一級毒品海洛因之概
    括犯意，自九十三年七月間某日起至同年十月二十二日上午止，在其位於彰化縣
    和美鎮○○里○○路一一０號之住處，以將第一級毒品海洛因摻水置放於注射針
    筒中內，注射於手臂之方式，連續施用第一級毒品海洛因多次，平均一天施用三
    次。另基於施用第二級毒品安非他命之概括犯意，自九十三年七月三日起至同年
    十月二十一日二十時許，在上開住處內，以將第二級毒品安非他命置放於玻璃球
    吸食器內，外用火加以燒烤使成氣體後吸食之方式，連續施用第二級毒品安非他
    命多次，平均施用次數不定。嗣先於九十三年七月三日十時三十分許，在其位於
    彰化縣和美鎮○○里○○路一一０號之住處，為警搜索查獲，並扣得注射針筒一
    支及包裝袋一個；復於九十三年八月五日十二時許，在彰化縣和美鎮○○里○○
    路○段三八二巷四號，為警查獲；又於九十三年八月十三日九時許，在彰化縣和
    美鎮○○路二十八號旁，為警查獲，並扣得注射針筒一支；另於九十三年八月二
    十八日時十二許，在彰化縣和美鎮○○路一四一巷雅溝橋旁，為警查獲，並扣得
    海洛因一包（驗餘淨重０點０二公克）；末於九十三年九月二十二日二十三時十
    分許，在彰化縣和美鎮○○里○○路○段三八二巷之仁美黃昏市場停車場內，為
    警查獲，再扣得海洛因三包（合計驗餘淨重七點二一公克）及玻璃球吸食器一支
    。
二、案經彰化縣警察局彰化分局、和美分局報請臺灣彰化地方法院檢察署檢察官偵查
    起訴，暨彰化縣警察局和美分局報請臺灣彰化地方法院檢察署檢察官移送併案審
    理，本院認有刑事訴訟法第二百七十三條之一第一項之情形，而改依簡式審判程
    序審理。
    理  由
一、按除被告所犯為死刑、無期徒刑、最輕本刑為三年以上有期徒刑之罪或高等法院
    管轄第一審案件者外，於刑事訴訟法第二百七十三條第一項程序進行中，被告先
    就被訴事實為有罪之陳述時，審判長得告知被告簡式審判程序之旨，並聽取當事
    人、代理人、辯護人及輔佐人之意見後，裁定進行簡式審判程序；除簡式審判程
    序及簡易程序案件外，第一審應行合議審判，刑事訴訟法第二百七十三條之一第
    一項、第二百八十四條之一分別定有明文。本件被告甲○○所涉係死刑、無期徒
    刑、最輕本刑為三年以上有期徒刑之罪或高等法院管轄第一審案件以外之罪，並
    於本院行準備程序時就被訴事實為有罪之陳述，本院合議庭依前揭規定，經評議
    結果，裁定改由受命法官獨任行簡式審判程序，先予敘明。
二、右揭事實，業據被告甲○○於本院行準備程序與審理時均坦承不諱，且其先後於
    九十三年七月三日、九十三年八月五日、九十三年八月十三日、九十三年八月二
    十八日及同年九月二十二日為警查獲時所採取之尿液，經送鑑驗結果，分別呈甲
    基安非他命陽性反應（九十三年九月二十二日為警採取之尿液），及嗎啡與甲基
    安非他命陽性反應（九十三年七月三日、九十三年八月五日、九十三年八月十三
    日及同年八月二十八日為警採取之尿液），有彰化縣衛生局九十三年七月十二日
    煙檢字第九三二０三二號、九十三年八月十六日煙檢字九三二四九三號、九十三
    年八月二十三日煙檢字九三二五八四號、九十三年九月六日九三二七四三號及九
    十三年十月四日煙檢字九三三二０四號煙毒尿液檢驗成績書各一紙附卷可稽，而
    扣案之白色粉末四包（其中一包驗餘淨重０點０二公克，另三包合計驗餘淨重七
    點二一公克），經送鑑驗結果，確係海洛因成分，此有法務部調查局九十三年九
    月二十一日調科壹字第一四００一０六０四號及九十三年十月二十二日調科壹字
    第一四００一０七二六號鑑定通知書各一紙在卷足憑，此外，復有扣案之注射針
    筒二支、包裝袋一個及玻璃球吸食器一支可資佐證，故核被告之自白應與事實相
    符，堪以採信。又其前因施用毒品案件，經本院以八十七年度毒聲字第一九八八
    號裁定移送觀察、勒戒後，認無繼續施用毒品之傾向，由臺灣彰化地方法院檢察
    署檢察官於八十七年十一月三十日，以八十七年度偵字第九六七九號為不起訴處
    分確定。復因施用毒品案件，經本院以八十八年度毒聲字第一六四四號裁定移送
    觀察、勒戒後，認有繼續施用毒品之傾向，由本院另以八十八年度毒聲字第二六
    二二號裁定令入戒治處所施以強制戒治一年，嗣自八十八年七月九日起送臺灣雲
    林戒治所強制戒治滿三月後，其成效經評定合格，無繼續戒治必要，復由本院以
    八十八年度毒聲字第四七六０號裁定停止戒治，所餘戒治期間付保護管束，迄八
    十九年六月二十八日交付保護管束期滿，未經撤銷其停止戒治，而視為業已執行
    期滿，而此部份所涉刑事案件部分，則經本院以八十九年度易字第九八七號判決
    判處有期徒刑七月確定（業已執行完畢）等情，有該不起訴處分書、判決書、臺
    灣高等法院被告全國前案紀錄表及臺灣彰化地方法院檢察署刑案資料查註紀錄表
    在卷足憑，被告顯係於受觀察勒戒、強制戒治執行完畢釋放後，五年內再犯毒品
    危害防制條例第十條第一項、第二項之罪，從而，本件犯罪事證明確，被告前開
    犯行洵堪認定。
三、核被告所為，係犯毒品危害防制條例第十條第一項之施用第一級毒品罪及同條第
    二項之施用第二級毒品罪。被告為施用毒品持有第一、二級毒品，其持有之低度
    行為均應為施用之高度行為所吸收，均不另論罪。被告多次施用第一、二級毒品
    之犯行，時間均緊接，所犯又均係構成要件相同之罪名，顯係各基於概括犯意為
    之，應分別依連續犯規定各論以一罪，並均加重其刑。又查被告係自九十三年七
    月間某日起至同年十月二十二日上午止，連續施用第一級毒品海洛因多次；另自
    九十三年七月三日起至同年十月二十一日二十時許，連續施用第二級毒品安非他
    命多次，而公訴人僅就被告自九十三年七月間某日起至同年八月二十八日上午六
    時許，施用第一級毒品海洛因之犯行；及自九十三年七月三日或其前四日內之某
    時起至同年八月十三日止，施用第二級毒品安非他命之犯行提起公訴，惟該未經
    起訴之部分，與檢察官已起訴之部分，因被告係基於概括之犯意而為之，具有連
    續犯之裁判上一罪關係，其一部起訴之效力及於全部，故本院自得併予審究，併
此敘明。另其前開所犯二罪間，犯罪構成要件不同，行為互殊，顯係基於各別犯
    意為之，應予分論併罰。再查被告曾因施用毒品案件，經本院以八十八年度易字
    第九八七號判決判處有期徒刑七月確定，入監執行，於九十年二月九日執行完畢
    等情，有臺灣彰化地方法院檢察署刑案資料查註紀錄表及臺灣高等法院被告全國
    前案紀錄表各一份附卷可稽，被告於有期徒刑之執行完畢後，五年內再犯有期徒
    刑以上之罪，為累犯，應分別依刑法第四十七條之規定，各加重其刑，並均依法
    遞加之。爰審酌被告前曾有施用毒品罪行，經送觀察勒戒、強制戒治後，猶不知
    悔改，再施用毒品不輟，不僅戕害自身健康，更辜負國家將之視為病人，並施以
    長時間之戒治處遇之苦心，惟其對他人權益之侵害仍屬有限，於本院審理中已坦
    承其犯行，及其犯罪目的、手段等一切情狀，量處如主文所示之刑，並定應執行
    刑。扣案之海洛因四包（其中一包驗餘淨重０點０二公克，另三包合計驗餘淨重
    七點二一公克），係屬第一級毒品，爰依毒品危害防制條例第十八條第一項前段
    規定，沒收銷燬之。另扣案之注射針筒二支、包裝袋一個及玻璃球吸食器一支，
    係被告所有，且已供其施用毒品犯罪所用之物，業據其陳明在卷，爰依刑法第三
    十八條第一項第二款規定，併予宣告沒收。
據上論斷，應依刑事訴訟法第二百七十三條之一第一項、第二百九十九條第一項前段
，毒品危害防制條例第十條第一項、第二項、第十八條第一項前段，刑法第十一條前
段、第五十六條、第四十七條、第三十八條第一項第二款、第五十一條第五款，判決
如主文。
本案經檢察官乙○○到庭執行職務。
中      華      民      國    九十三    年     十二     月      六      日
                              臺灣彰化地方法院刑事第一庭
                                       法      官   簡  璽  容
右正本證明與原本無異。
如不服本判決，應於判決送達後十日內向本院提出上訴狀( 須附繕本 )。
                                       法院書記官   王  惠  嬌
中      華      民      國    九十三    年     十二     月      九      日
毒品危害防制條例第十條
施用第一級毒品者，處六月以上五年以下有期徒刑。
施用第二級毒品者，處三年以下有期徒刑。
